【裁判字號】    92,交聲,23
【裁判日期】    920108
【裁判案由】    聲明異議
【裁判全文】
臺灣臺中地方法院交通事件裁定                      九十二年度交聲字第二三號
    原處分機關  交通部公路局台中區監理所豐原監理站
    異議人即
    受處分人    甲○○  男  五.
右列受處分人因違反道路交通管理處罰條例案件，對於交通部公路局台中區監理豐原
監理站所九十一年十二月二十日所為之裁決（豐監稽違六三字第Ｚ00000000
號裁決書），聲明異議，本院裁定如左：
    主  文
異議駁回。
    理  由
一、原處分機關略以：本案係國道公路警察局第七警察隊舉發受處分人甲○○於九十
    一年十一月十二日十時二十一分許，駕駛紘發企業股份有限公司所有之車號３Ｇ
    ─１１９號自大貨車，行經國道四號公路十五至十六˙七公里東向處，因「同向
    三車道，大型車非超車沿途佔用中線車道（外線無車）」違規，受處分人不服提
    出申訴，經原舉發機關函覆違規屬實，該站遂於九十一年十二月二十日以豐監稽
    違六三字第Ｚ00000000號裁決書，裁處罰鍰新台幣三千元，並記違規點
    數一點，於法並無不合等語。
二、本件異議人即受處分人甲○○則以：高速公路交通管制規則第八條規定：汽車行
    駛高速公路，其車道之使用，除因交通事故及道路施工依臨時或可移動標誌指示
    或公路警察指揮外，應依設置之交通標誌、標線或號誌之規定；該路段一四˙八
    公里處設有高架道路路標路線標示，民車依路線並無不當，而該隊擅將規則第八
    條主文拋開而取其後規定，故入民於違規，不知執法者，居心何為，爰聲明異議
    云云。
三、按高速公路交通管制規則第八條第一項第二款規定汽車行駛於同向三車道路段，
    大型車應行駛於外側車道，為超越同向之前車時得暫時利用中線車道超越前車，
    禁止行駛或變換車道行駛內側車道；汽車行駛於高速公路或設站管制之道路，而
    不遵守管制之規定者，處汽車駕駛人新台幣三千元以上六千元以下罰鍰；又汽車
    駕駛人違反前開規定者，除依該條款處罰鍰外，並予記違規點數一點，道路交通
    管理處罰條例第三十三條第一項、第六十三條第一項第一款分別定有明文。經查
    ：本件受處分人甲○○於九十一年十一月十二日十時二十一分許，駕駛紘發企業
    股份有限公司所有之車號３Ｇ─１１９號自大貨車，行經國道四號公路十五至十
    六˙七公里東向處，因「同向三車道，大型車非超車沿途佔用中線車道（外線無
    車）」違規，為國道公路警察局第七警察隊掣開公警局交字第Z0000000
    0號舉發通知單等情，有前揭舉發通知單一紙在卷可稽。異議人雖不否認有於前
    揭時、地駕駛大型車非超車連續行駛中線車道之事實，然辯稱：該路段一四˙八
    公里處，架有道路路標之標示，異議人之車輛依路標規定往東勢方向行駛中線車
    道並無不妥，而該路段亦未見有「大型車禁行中線車道」之標誌云云。惟據內政
    部警政屬國道公路警察局第七警察隊九十一年十一月二十八日以公警國七交字第
    ０９１０００９３１９號函覆舉發情形稱：案內大型車非超車時行駛中線車道已
    屬違規行為無訛，本案執勤人員舉發該車事項違規時，已於違規通知單內詳述記
    明經過，非超車行駛中線違規屬實等語，並有該函一紙附卷可佐。顯見執勤員警
    舉發該大型車是項違規，係經渠等親見該車前、後外側車道均無其他車輛行駛，
    確定該車係非超車沿途行駛中線車道無訛，而高速公路交通管制規則第八條第一
    項第二款係特別針對駕駛大型車所作之規定，異議人既是駕駛大型貨車行駛於高
    速公路上，自應遵守該款規定，故原舉發機關之舉發並無違誤，則異議人於前揭
    時、地違規事實，可以認定。從而，受處分人既有前揭違規行為，原處分機關據
    以援引上開規定，裁處受處分人罰鍰新台幣三千元整，並記違規點數一點，逾期
    則依裁決書處罰主文規定裁處，並無不當。本件異議為無理由，應予駁回。
據上論斷，應依道路交通管理處罰條例第八十七條第二項、道路交通案件處理辦法第
十九條，裁定如主文。
中      華      民      國    九十二    年       元       月     八     日
                                        臺灣臺中地方法院交通法庭
                                            法  官  王  靜  秋
右正本證明與原本無異。
如不服本裁定應於送達後五日內向本院提出抗告狀。
                                            書記官
中      華      民      國    九十二    年            月          日


司法院資訊處製作；財團法人民間司法改革基金會備份。
